臺灣高等法院交通事件裁定　　　　　　　 94年度交抗字第3號
 　 抗　告　人　甲○○
　　即受處分人
上列抗告人因違反道路交通管理處罰條例案件，不服臺灣臺北地
方法院，中華民國九十三年十二月六日所為裁定（93年度交聲字
第988 號），提起抗告，本院裁定如下：
    主  文
抗告駁回。
    理  由
一、抗告意旨略以：抗告人對於證人陳斯偉之證詞無法認同，因
    證人陳斯偉係與其車上酒醉之乘客爭執，抗告人並未下車先
    行離去，證人陳斯偉因指不出那名乘客而硬指抗告人，且證
    人陳斯偉是被害人身份，其證詞存疑；另外員警係在陳斯偉
    報案後二個半小時才在實踐路口將伊叫起，伊車雖有變動，
    但非行進間，且法律並未規定在車內睡覺不能發車開冷氣，
    硬要對抗告人酒測，且在抗告人宿醉意識不清又無眼鏡之情
    形下作筆錄，警員作法過當；九十三年八月十日零時十分並
    未飲酒，更未酒後駕車，如何認定酒精濃度已到一點零三仍
    在行駛。
二、按汽車駕駛人有飲用酒類或其他類似物後其吐氣所含酒精濃
    度超過每公升零點二五毫克或血液中酒精濃度超過百分之零
    點零五以上者，不得駕車，道路交通安全規則第一百十四條
    第二款定有明文；復按汽車駕駛人，駕駛汽車經測試檢定有
    酒精濃度超過規定標準之情形者，處新臺幣（下同）一萬五
    千元以上六萬元以下罰鍰，並當場移置保管其車輛及吊扣其
    駕駛執照一年，道路交通管理處罰條例第三十五條第一項第
    一款亦有規定。
三、經查：（一）證人陳斯偉證稱於九十三年八月十日零時十分
    許，駕駛三一二七─ＤＨ自用小客車於臺北市○○路、承德
    路口停等紅燈，後來變換至綠燈時，有一姓名年籍不詳之男
    子從前面車牌號碼七Ｂ─一八三號營業小客車下車，並擋在
    其車輛前面，好像要伊下車，伊未予理會，那人手亂比，伊
    以他要伊將車開走，故將車後退準備要將車開走，當時營業
    小客車停在轉角處，當伊欲將車輛左轉承德路時，受處分人
    即從該營業小客車下車，以腳踹伊車門，伊因害怕而停車，
    受處分人對伊辱罵三字經，並且打開伊車門，抓住伊胸襟，
    將伊拉下車又罵三字經（此時伊有聞到相當濃的酒味），並
    將伊摔倒在地，而後逕自開車離去，伊有記下受處分人之車
    號，之後伊欲往陽明醫院驗傷，途經承德路七段與實踐街口
    （往士林方向）發現一台計程車並排停於路邊，當時大燈開
    啟，引擎也開啟，伊仔細一看發現睡覺之計程車司機即是踹
    伊車門及推倒伊之受處分人，遂通知警員到場處理等語（原
    審卷第二二頁、第二三頁、第五三頁背面），是依證人陳斯
    偉所述對其辱罵，並打開其車門，抓住伊胸襟，復將其摔於
    地上者係抗告人而非之前自抗告人車上下車之人，且有聞到
    抗告人散發出之酒味，證人陳斯偉於抗告人對其辱罵或抓其
    胸襟時有見到抗告人之容貌，並有記下抗告人之車號，自無
    誤認之虞。（二）又據證人即到受處分人停車的現場處理之
    員警王添福證稱伊接獲通報，有人被打，伊趕到現場，當事
    人就是陳斯偉，他說他在承德路、洲美路，被一個計程車司
    機打，他在承德路與實踐路口發現那個司機，所以我就到那
    個現場，看到那個司機在車上，並且看到大燈開著，引擎也
    發動，所以我將司機叫醒，問陳斯偉是否是這個人打他，陳
    斯偉表示是的，當時伊聞到受處分人身上有酒味便請同事過
    來作酒測，伊在現場有問受處分人有無酒後駕車，受處分人
    表示不曉得，後來的筆錄是我同事製作的，而舉發通知單，
    是受處分人在派出所簽收的等語（原審卷第五四頁），並有
    台北市政府警察局北投分局受理各類案件紀錄表影本紀錄證
    人陳斯偉於當日凌晨一時三十六分報案在卷可稽（原審卷第
    三三頁、第三四頁），是由證人王添福所證其到現場處理時
    有聞到抗告人之酒味始通知同事到場作酒測，而承前開證人
    陳斯偉證述於承德路與洲美街口處被抗告人打時即已經聞到
    抗告人之酒味，而嗣後抗告人駕車到承德路與實踐街口處停
    車，經員警王添福到現場處理時亦聞到酒味，誠如前述，且
    經警員王添福於同日二時三十二分到場對抗告人為呼氣酒精
    濃度測試，抗告人之呼氣酒精濃度高達每公升一點零三毫克
    ，此有酒精濃度測試表一紙在卷可證（原審卷第四二頁），
    足見抗告人於酒精濃度測試前駕車時，其吐氣酒精濃度必高
    於上開數值。（三）且抗告人復先後二次於警詢時供稱伊係
    與朋友一起喝二、三瓶玻璃瓶裝臺灣啤酒，起迄時間已不復
    記憶，其知悉酒後駕車係違法行為等語（見九十三年八月十
    日六時十分起至六時四十五分止之警詢筆錄，原審卷第二七
    頁）；伊邊開邊喝，與朋友共喝了三瓶臺灣啤酒等語（見九
    十三年八月十日六時五十分起之警詢筆錄，原審卷第三一頁
    ）。而據證人即為抗告人製作筆錄之員警張嘉文證述抗告人
    製作筆錄時，雖有酒醉現象，但仍可以針對詢問之問題為陳
    述，且其回答避重就輕，又抗告人製作筆錄時並不配合，故
    筆錄完全依照抗告人回答內容記載，並全程錄音錄影等語（
    原審卷第五四頁背面），再查抗告人於九十三年八月十日六
    時十分起至六時四十五分止之警詢筆錄親自於受詢問人處簽
    名，並有上開筆錄可證（原審卷第二八頁），堪認受處分人
    知悉並曾確認警詢筆錄之內容，而於當時未有異議；是以，
    足認筆錄上記載之內容確為真實，受處分人辯稱警詢筆錄其
    神智不清云云，顯係卸責之詞，洵無足取。（四）抗告人雖
    以證人陳斯偉係受害人其作證之證人有偏頗之虞，然查證人
    陳斯偉與抗告人本無怨隙，自無故意誣陷抗告人之理，而證
    人陳斯偉係因抗告人之傷害行為而報警，並非針對抗告人之
    酒後駕車行為報警，其陳述有聞至到抗告人之酒味，客觀上
    無擴大虛詞之動機，且有受理各類案件紀錄表影本（原審卷
    第三三頁、第三四頁）足堪補強證人陳斯偉指訴之補強，是
    證人陳偉之供述自堪採信，抗告人前開質疑自無可採。（五
    ）是綜上所述，堪認抗告人確有在飲用啤酒，吐氣酒精濃度
    已達每公升一點零三毫克後，仍駕駛車牌號碼七Ｂ─一八三
    號營業小客車於道路上行駛。
四、原審以抗告人確有於前揭時、地駕駛汽車經測試檢定，酒精
    濃度超過規定標準之違規行為，事證明確，認為原處分機關
    依道路交通管理處罰條例第三十五條第一項第一款規定，於
    九十三年十月六日以北市裁三字第裁二二─ＡＣＶ二二五○
    ○七號裁決書裁處受處分人應吊扣駕駛執照十二個月（按受
    處分人已繳納罰鍰四萬九千五百元，原處分機關就此部分認
    無誤不再裁處），並無違誤，進而認為抗告人之異議為無理
    由，而予駁回。本院經核原審法院之裁定並無違誤，抗告人
    抗告指摘原審裁定不當，為無理由，應予駁回。
三、據上論結，應依道路交通案件處理辦法第26條，刑事訴訟法
    第412 條，裁定如主文。
中　　華　　民　　國　　94　　年　　1 　　月　　7 　　日
                  交通法庭審判長法　官 陳正雄
　　　      　　　　　　　　　　法  官 許錦印
　　　　　      　　　　　　　　法  官 杜惠錦
以上正本證明與原本無異。
不得再抗告。
                                書記官 楊秋鈴
中　　華　　民　　國　　94　　年　　1 　　月　　10　　日
